【裁判字號】    97,上訴,2157
【裁判日期】    971105
【裁判案由】    違反毒品危害防制條例
【裁判全文】
臺灣高等法院臺中分院刑事判決        97年度上訴字第2157號
上  訴  人  臺灣彰化地方法院檢察署檢察官
上  訴  人
即  被  告  乙○○
                    （現於臺灣彰化監獄執行中）
選任辯護人  蔡譯智律師
被      告  甲○○
                    （
上列上訴人等因被告等違反毒品危害防制條例案件，不服臺灣彰
化地方法院97年度訴字第189號中華民國97年7月24日第一審判決
（起訴案號：臺灣彰化地方法院檢察署96年度偵字第7959、1094
2號），提起上訴，本院判決如下：
    主  文
上訴駁回。
    事  實
一、乙○○（綽號海豬、酷酷）明知甲基安非他命業經毒品危害
    防制條例列為第二級毒品管制，不得非法販賣及持有，先在
    臺灣地區某不詳地點，向不詳姓名年籍之成年人購入不詳重
    量之第二級毒品甲基安非他命後，除供己施用外，竟意圖營
    利，基於販賣第二級毒品甲基安非他命之犯意，於民國96年
    5、6月間某日，陳家凱以0000000000號門號，撥打乙○○向
    友人陳承志所借用之0000000000門號，聯絡欲購買價值新臺
    幣（下同）1 千元之甲基安非他命後，即由乙○○攜帶甲基
    安非他命至南投縣南投市南崗工業區，販賣價值1 千元之甲
    基安非他命予陳家凱施用1 次，雙方並銀貨兩訖。嗣經臺灣
    彰化地方法院檢察署檢察官另案指揮司法警察偵辦乙○○、
    陳承志、甲○○、王嬿茹販賣毒品案件，經實施通訊監察而
    知悉上情，並循線查獲。
二、案經彰化縣警察局移送及臺灣彰化地方法院檢察署檢察官自
    動檢舉偵查起訴。
    理  由
壹、證據能力部分：
一、按被告以外之人於偵查中向檢察官所為陳述，除顯有不可信
    之情況者外，得為證據，刑事訴訟法第159條之1 第2項定有
    明文。偵查中對被告以外之人所為之偵查筆錄，或被告以外
    之人向檢察官所提之書面陳述，性質上均屬傳聞證據。惟現
    階段刑事訴訟法規定檢察官代表國家偵查犯罪、實施公訴，
    依法其有訊問被告、證人及鑑定人之權，證人、鑑定人且須
    具結，而實務運作時，檢察官偵查中向被告以外之人所取得
    之陳述，原則上均能遵守法律規定，不致違法取供，其可信
    度極高。職是，被告以外之人前於偵查中已具結而為證述，
    除反對該項供述得具有證據能力之一方，已釋明「顯有不可
    信之情況」之理由外，不宜即遽指該證人於偵查中之陳述不
    具證據能力。證人陳家凱、蔡耀忠於檢察官偵訊具結所為證
    述內容，被告2 人及被告乙○○之選任辯護人均未曾提及檢
    察官在偵查時有不法取供之情形，且未釋明上開供述有顯不
    可信之情況，依前述說明，其等於偵查中之證言自具有證據
    能力。
二、又按被告以外之人於審判外之言詞或書面陳述，除法律有規
    定者外，不得作為證據；被告以外之人於審判外之陳述，雖
    不符合同法第159條之1至第159條之4規定，但經當事人於審
    判程序同意作為證據，法院審酌該言詞陳述或書面陳述作成
    時之情況，認為適當者，亦得為證據。當事人、代理人或辯
    護人於法院調查證據時，知有第159條第1項不得為證據之情
    形，而未於言詞辯論終結前聲明異議者，視為有前項之同意
    ，刑事訴訟法第159條第1項及第159條之5分別定有明文。經
    查，本判決下列所引用（除上開證人陳家凱、蔡耀忠偵訊以
    外）之其餘各該被告以外之人於審判外之陳述（含書面陳述
    ），檢察官、被告2 人，及被告乙○○之選任辯護人均未聲
    明異議（原審卷第19頁，本院卷第57頁），本院審酌上開證
    據資料作成時之情況，尚無違法不當及證明力明顯過低之瑕
    疵，亦認為以之作為證據應屬適當，揆諸前開規定，爰依刑
    事訴訟法第159條之5規定，認前揭證據資料均有證據能力。
貳、被告乙○○販賣毒品甲基安非他命部分：
一、訊據上訴人即被告（下簡稱被告）乙○○就其於上開時地，
    販賣價值1千元之第二級毒品甲基安非他命1次予陳家凱一情
    於原審及本院審理時均坦承不諱（原審卷第56頁、本院卷第
    54頁背、55頁背、77頁），核與證人陳家凱於偵訊及原審97
    年7 月10日審理時證述向被告乙○○購買甲基安非他命之情
    節相符（偵卷第152 頁、原審卷第52至54頁），足見被告乙
    ○○上開自白確與事實相符。又販賣毒品之所謂販賣行為，
    係行為人基於營利之目的，而販入或賣出毒品而言。販賣毒
    品者，其主觀上須有營利之意圖，且客觀上有販賣之行為，
    即足構成，至於實際上是否已經獲利，則非所問。即於有償
    讓與他人之初，係基於營利之意思，並著手實施，而因故無
    法高於購入之原價出售，最後不得不以原價或低於原價讓與
    他人時，仍屬販賣行為。必也始終無營利之意思，縱以原價
    或低於原價有償讓與他人，方難謂為販賣行為，而僅得以轉
    讓罪論處（最高法院93年度臺上字第165 號刑事判決意旨參
    照）。復衡以近年來毒品之濫用，危害國民健康與社會安定
    日益嚴重，治安機關對於販賣或施用毒品之犯罪行為，無不
    嚴加查緝，各傳播媒體對於政府大力掃毒之決心亦再三報導
    ，已使毒品不易取得且物稀價昂，苟被告於有償交付甲基安
    非他命予陳家凱之交易過程中無利可圖，縱屬至愚，亦無甘
    冒被取締移送法辦判處重刑之危險而平白從事上開甲基安非
    他命交易之理。是其販入之價格必較其出售之價格為低，而
    有從中賺取買賣價差或量差牟利之意圖及事實，應屬合理認
    定。又販賣毒品甲基安非他命係違法行為，非可公然為之，
    而甲基安非他命亦無公定價格，係可任意分裝增減分量，且
    每次買賣之價格、數量，亦隨時依雙方之關係深淺、資力、
    需求量、對行情之認知、來源是否充裕、查緝是否嚴緊、購
    買者被查獲時供述購買對象之可能風險之評估等因素，而異
    其標準，機動調整，非可一概論之。從而販賣之利得，除非
    經行為人詳細供出各次販賣毒品之進價及售價，且數量俱臻
    明確外，實難察得其交易實情，然販賣者從價差或量差中牟
    利，方式雖異，惟其販賣行為在意圖營利則屬同一。從而，
    舉凡有償交易，除足以反證其確係另基於某種非圖利本意之
    關係外，通常尚難因無法查悉其精確之販入價格，作為是否
    高價賣出之比較，諉以無營利之意思而阻卻販賣犯行之追訴
    。況且被告乙○○居住於彰化縣鹿港鎮○○路○段332號，竟
    仍願為出售1 千元價值之甲基安非他命，甘冒風險跨縣市至
    南投縣南投市南崗工業區販售，益徵被告販賣甲基安非他命
    予陳家凱，其主觀上確有營利之意圖，客觀上亦有以量差或
    價差之方式牟利，應可認定。綜上所述，本案事證業已明確
    ，被告乙○○販賣第二級毒品甲基安非他命之犯行堪以認定
    ，應予依法論科。
二、按甲基安非他命係毒品危害防制條例所定之第二級毒品，被
    告乙○○基於營利之目的，以賺取量差或價差之方式，販賣
    甲基安非他命予陳家凱，核其此部分所為，係犯毒品危害防
    制條例第4條第2項之販賣第二級毒品既遂罪。被告乙○○販
    賣第二級毒品甲基安非他命前，持有第二級毒品之低度行為
    ，應為販賣第二級毒品之高度行為所吸收，不另論罪。原審
    認被告乙○○事證明確，並說明「本罪（販賣第二級毒品）
    所設之法定本刑為無期徒刑或7年以上有期徒刑，得併科700
    萬元以下罰金，雖不可謂不重，然此乃係立法機關綜合相關
    刑事政策所制訂之法律，且已賦予司法機關量刑時相當之裁
    量空間，雖本案被告乙○○之販賣對象僅1人1次，且被告乙
    ○○犯罪後坦承犯行態度良好，本院認尚難援引刑法第59條
    規定予以減輕其刑」，爰依毒品危害防制條例第4條第2項、
    第19條第1 項規定，並審酌其素行及目的係為圖一己厚利購
    毒之動機，販賣第二級毒品之數量為1 千元之量，且其販賣
    甲基安非他命可增進流通毒品，對社會治安、經濟所生危害
    甚巨，犯後坦承犯行態度良好等一切情狀，量處被告乙○○
    有期徒刑7年2月；另就被告乙○○販賣第二級毒品甲基安非
    他命所得財物1 千元雖未扣案，但仍依毒品危害防制條例第
    19 條第1項之規定諭知沒收，如全部或一部不能沒收時以其
    財產抵償之，暨交代被告乙○○販賣毒品所用之原內含0000
    000000門號SIM卡之行動電話1支，不予沒收之理由，其認事
    用法均無違誤，量刑亦屬妥適。
三、被告乙○○上訴意旨略以：伊被告販賣毒品次數僅1 次，販
    賣對象僅1 人，卻遭判處高達有期徒刑7年2月之重刑，客觀
    上顯足以引起一般人之同情，實有可堪憫恕之情狀，請求依
    刑法第59條規定減輕其刑等語，指摘原判決為不當。惟按「
    刑法第59條之酌量減輕其刑，必於犯罪之情狀，在客觀上足
    以引起一般同情，認為即予宣告法定低度刑期，猶嫌過重者
    ，始有其適用，至於被告無前科，素行端正，子女眾多等情
    狀，僅可為法定刑內從輕科刑之標準，不得據為酌量減輕之
    理由。」「刑法上之酌量減輕，必於犯罪之情狀可憫恕時，
    始得為之，為刑法第59條所明定，至情節輕微僅可為法定刑
    內從輕科刑之標準，不得據為酌量減輕之理由，原判決既未
    認上訴人之犯罪情狀有何可憫恕之處，僅謂情節尚輕，輒依
    同法第59條酌減本刑，其援引法令，自屬失當。」最高法院
    著有51年臺上字第899 號、28年上字第1064號判例意旨參照
    。查被告乙○○販賣甲基安非他命予陳家凱之次數固僅1 次
    ，對象復為1人，所得僅1千元，情節與販賣毒品之大盤商相
    較而言固屬輕微，惟因販賣甲基安非他命罪係「無期徒刑或
    7年以上有期徒刑，得併科新臺幣7百萬元以下罰金」之重罪
    ，從而，原審審酌被告乙○○上開犯罪情狀而於法定刑內從
    輕量處其有期徒刑7年2月，難認有欠公允。況毒品之濫用，
    已嚴重危害國民健康與社會安定，檢警單位對於販賣毒品之
    犯罪行為，無不嚴加查緝，業為一般民眾普遍週知之事，凡
    接觸毒品者對販賣毒品係屬重罪，當係口耳相傳，均無不知
    曉之理，此由審判實務經常發現施用毒品者多半懼於公判庭
    內當庭指認販毒者，致遭販毒者可能判處重刑之生態可以窺
    見。被告乙○○明知上情，猶仍執意販賣，且遍閱全部卷證
    ，實難見其有何不得不犯本罪、情節值得普世眾人憫恕之處
    ，被告乙○○上訴意旨指摘原審未依刑法第59條酌減其刑為
    不當，自無可採，應駁回其上訴。
參、被告甲○○被訴轉讓第一級毒品海洛因部分：
一、公訴意旨另略以：被告甲○○明知海洛因係屬毒品危害防制
    條例管制之第一級毒品，不得轉讓，仍於96年4 月間，在彰
    化縣田中鎮某處，無償轉讓2 次海洛因予蔡耀忠（綽號「阿
    忠」）施用，因認被告甲○○涉犯毒品危害防制條例第8 條
    第1項之轉讓第一級毒品罪嫌。
二、按犯罪事實應依證據認定之，無證據不得認定犯罪事實。又
    不能證明被告犯罪者，應諭知無罪之判決，刑事訴訟法第15
    4條第2項、第301條第1項分別定有明文。又認定不利於被告
    之事實，須依積極證據，苟積極證據不足為不利於被告事實
    之認定時，即應為有利於被告之認定，更不必有何有利之證
    據。另按事實之認定，應憑證據，如未能發現相當證據，或
    證據不足以證明，自不能以推測或擬制之方法，以為裁判基
    礎；又認定犯罪事實，所憑之證據，雖不以直接證據為限，
    間接證據亦包括在內，然無論直接或間接證據，其為訴訟上
    之證明，須於通常一般之人均不致於有所懷疑，而得確信其
    為真實之程度者，始得據之為有罪之認定，倘其證明尚未達
    到此一程度，而有合理性懷疑之存在時，即無從為有罪之認
    定，最高法院著有30年上字第816 號、40年臺上字第86號、
    30年上字第1831號、76年臺上字第4986號等判例可資參照。
    又刑事訴訟法第161 條已於91年2月8日修正公布，修正後同
    條第1 項規定：檢察官就被告犯罪事實，應負舉證責任，並
    指出證明之方法。因此，檢察官對於起訴之犯罪事實，應負
    提出證據及說服之實質舉證責任。倘其所提出之證據，不足
    為被告有罪之積極證明，或其闡明之證明方法，無從說服法
    官以形成被告有罪之心證，基於無罪推定之原則，自應為被
    告無罪判決之諭知（最高法院92年臺上字第128 號判例意旨
    參照）。
三、公訴人認被告甲○○涉犯轉讓第一級毒品海洛因犯嫌，無非
    係以證人蔡耀忠於警、偵訊之證述，稽之證人蔡耀忠與被告
    甲○○間並無何仇恨或債務糾紛，且轉讓第一級毒品屬重罪
    ，果非確有其事，證人蔡耀忠自無誣指被告甲○○犯案之理
    等情為據。訊據被告甲○○堅決否認有何轉讓第一級毒品海
    洛因犯行，辯稱：伊本身有施用海洛因，且知道海洛因很貴
    ，豈可能無償送給蔡耀忠施用，且伊也不認識蔡耀忠此人等
    詞。
四、經查：
  (一)證人蔡耀忠固迭自警、偵訊迄原審審理時，均證稱有向被告
    甲○○免費拿取海洛因使用2 次等語。然細究其證述內容，
    於96年7月24日警詢時先證稱：「.. 綽號『阿龍』的男子曾
    經免費拿海洛因給我施用，次數約1至2次。」（偵卷第44頁
    ）；於96年7月24日檢察官偵訊具結復證稱：「甲○○前後2
    次把海洛因交給我，並沒有跟我收取費用。時間約在4 月，
    地點在田中鎮，是我聯絡『阿龍』（即被告甲○○）後，他
    拿海洛因出來跟我交易。」（偵卷第103 頁），則證人蔡耀
    忠於同1天之警、偵訊陳述，就向被告甲○○免費拿到1 至2
    次，或2 次海洛因，證述已有不一。況且證人蔡耀忠於同日
    偵訊時並證稱：「我想他們3人（即陳承志、被告2人）是同
    1 個集團，我本來想跟他們購買，但是因為我身上當時沒有
    錢，所以甲○○前後2 次把海洛因交給我。」等語。惟陳承
    志、被告甲○○、被告乙○○、陳嬿茹等人因共同販賣海洛
    因案件，業經臺灣彰化地方法院檢察署以96年度偵字第5837
    、6374、5865號提起公訴，陳承志原係自行販賣，其後吸收
    被告2 人共同販賣，並藉以提供住宿及毒品予被告甲○○、
    乙○○施用之方式作為其等販賣毒品之代價，上情並經被告
    乙○○、甲○○於警詢時供述明確（偵卷第23、24、36頁）
    。既然被告甲○○施用及販賣毒品海洛因之來源均來自陳承
    志，何以被告甲○○膽敢擅自決定要否免費贈送海洛因予蔡
    耀忠？甚者，既然蔡耀忠2次均欲向陳承志及被告2人所屬販
    毒集團購買毒品，而邀約被告甲○○外出交易，何以第1 次
    被告甲○○無償提供海洛因分文未取後，復有第2 次之無償
    提供海洛因予蔡耀忠之舉？衡情施毒、販毒者唯恐無毒品可
    資使用，豈有可能於蔡耀忠第1次欲向購毒者之被告2人所屬
    販毒集團購買毒品惟因身上無錢，經被告甲○○擅自供其免
    費施用1次後，被告甲○○復有第2度免費再提供蔡耀忠無償
    施用之理？此顯與常情有悖，故證人蔡耀忠所述上情是否真
    實，不無可疑。況證人蔡耀忠於97年7 月10日原審審理時具
    結證稱：被告甲○○曾在南投工業區拿過海洛因給伊1 次，
    沒有收錢，因為那時伊人不舒服，跟他要的，他沒有拿錢，
    不記得向甲○○拿的時間，是去年上半年，月份記不起來（
    原審卷第50頁正背）等語，亦與其於警偵訊所述之次數又不
    相同，且交付地點改證稱係「南投工業區」，經檢察官主詰
    問再質以「為何你在偵訊時說甲○○有2 次把海洛因交給你
    ，沒有收取費用，地點在田中鎮，與今日所述不同？」時，
    則又答稱：「我記憶裡面記得在工業區曾拿過1 次給我，可
    能時間相隔太久，年紀大了，記性不好，可能有記錯，被告
    甲○○綽號「阿龍」，在警詢時因為距離事發比較近，所以
    當初的記憶比較清晰，都還記得，而偵訊跟警詢是同天，所
    以記得比較清楚。」（原審卷第50頁至51頁背）等語，惟證
    人蔡耀忠前後證述已然不一甚明（雖其原審證稱應以警詢所
    述較接近事發時間為準，然其於同日之警、偵訊所述亦有不
    同已如前述，且亦無相關證據佐證，實難認其何次證述與事
    實相符，而堪予採信）。
  (二)而按「施用毒品者，其所稱向某人購買之供述，須補強證據
    以擔保其供述之真實性。良以施用毒品者其供述之憑信性本
    不及於一般人，況施用毒品者其供出來源，因而破獲者，法
    律復規定得減輕其刑，其或為偵查機關誘導、或為邀輕典而
    為不實之陳述之可能，其供述之真實性自有合理之懷疑。是
    本院一貫之見解，認施用毒品者關於其向某人購買毒品之供
    述，必須補強證據佐證，以擔保其供述之真實性，俾貫澈刑
    事訴訟無罪推定及嚴格證明之基本原則。又關於毒品施用者
    其所稱向某人購買毒品之供述，必須補強證據佐證，係指毒
    品購買者之供述縱使並無瑕疵，仍須補強證據佐證而言，以
    擔保其供述之真實性。該所謂補強證據，必須與施用毒品者
    關於相關毒品交易之供述，具有相當程度之關聯性，且足使
    一般人對於施用毒品者之供述無合理之懷疑存在，而得確信
    其為真實，始足當之。」最高法院96年度臺上字第1029號判
    決要旨可資參照。證人蔡耀忠前後證述已有不一，已如前述
    ，復查無其他積極或間接證據，足資佐證蔡耀忠何者證詞內
    容堪予採信，亦無其他補強證據可資證明，尚難以蔡耀忠前
    開有瑕疵之指證內容，為不利於被告甲○○之認定。
五、綜上所述，被告甲○○上開辯解堪予採信。本件被告甲○○
    轉讓海洛因之犯罪不能證明，原審綜合卷內事證，認被告甲
    ○○部分只有證人蔡耀忠單一指證，並無其他積極證據，且
    卷附通訊監察譯文與被告甲○○轉讓海洛因無涉，基於罪疑
    唯輕法理，為被告甲○○無罪之諭知，認事用法均稱妥適。
    檢察官上訴意旨略以：本案除證人蔡耀忠自警、偵訊、原審
    審理時一致之證述可證明被告甲○○有轉讓海洛因之犯行外
    ，另有下列證據佐參：即被告甲○○與陳承志、乙○○共同
    販賣海洛因之96年度偵字第5837、6374、5865號起訴書；被
    告甲○○警詢亦自白稱確有販賣海洛因情事，與證人蔡耀忠
    指證其販賣海洛因之情節相符；證人蔡耀忠並於原審證稱係
    因為伊人不舒服才向被告甲○○索取，他未向伊收錢；證人
    蔡耀忠迭自警、偵訊、原審審理時均證稱伊均向被告2 人及
    陳承志組成之販毒集團購毒，別無其他毒品來源，且證人蔡
    耀忠證述撥打販毒者之電話亦確係陳承志供稱其販毒集團所
    使用之電話無誤；依通聯紀錄亦顯示，於96年4 月間蔡耀忠
    確實以0000000000號與甲○○所屬販毒集團使用之00000000
    00號有密集通聯事實，於96年5 月16日20時57分之通訊監察
    譯文更出現「後來我就找『阿龍』」之對話，可見證人蔡耀
    忠於該次通話之前某日確曾向被告甲○○索取海洛因供己施
    用；此外，被告甲○○於96年6月23日8時40分許為警查獲之
    際，亦在其所居房間內另扣得海洛因1包（淨重2.7公克）等
    情，指摘原判決此部分不當。惟上開起訴書（96年度偵字第
    5837、6374、5865號）、被告甲○○警詢自白稱有販賣毒品
    海洛因、蔡耀忠證稱伊只向甲○○所屬販毒集團購買毒品，
    別無其他來源及通聯紀錄顯示雙方有密切接觸等情，充其量
    亦僅能證明蔡耀忠有向被告甲○○所屬販毒集團「購買」海
    洛因之事實，無法證明被告甲○○曾經無償轉讓海洛因予蔡
    耀忠之犯行。而檢察官所指96年5 月16日20時57分之上開監
    聽譯文（偵卷第97頁），證人蔡耀忠固然提及「後來我就找
    『阿龍』（即被告甲○○）」，然該日通聯對話內容距離檢
    察官起訴書所指之被告甲○○於96年4月間，有2次拿海洛因
    給蔡耀忠之待證事實，業已相隔近月餘，非但不能證明96年
    4 月間之轉讓毒品行為，且依該通話內容，究竟係拿海洛因
    、甲基安非他命、其他毒品或物品，均未見檢察官舉證說明
    ，尚難以此即推認於該次（96年5 月16日）通話之前某日，
    被告甲○○確有無償提供海洛因予蔡耀忠施用。至證人蔡耀
    忠雖於原審證述「因為伊人不舒服才向被告甲○○索取，他
    未向伊收錢」之語，所述即便屬實，仍屬其單一指證，並未
    因證人蔡耀忠於各次訊問期日均為相同之指證（況且其證述
    已有如上瑕疵），甚至提及被告甲○○犯案之動機等細節，
    即認其證詞已有補強證據。再者，被告甲○○於警詢時供稱
    其自96年3 月間陳承志先免費提供毒品海洛因及甲基安非他
    命給伊吸食，約7、8次，（自96年4 月開始吸食）海洛因，
    係將海洛因摻入香菸後點燃吸食。.. 最後1次施用毒品海洛
    因是於96年6 月22日22時許等語（偵卷第35、37頁），於本
    院行準備程序並供稱：其於96年6月23日8時40分許，為警查
    獲之際，在其所居房間內所扣得之海洛因1包（淨重2.7公克
    ）係供己施用（本院卷第56頁）。其為警查獲當日經採其尿
    液送驗結果，確實呈現嗎啡陽性反應，濃度含量超過12000n
    g/ml（闕值濃度300ng/ml），有詮昕科技股份有限公司出具
    之濫用藥物尿液檢驗報告、彰化縣警察局刑警大隊偵三隊委
    託檢驗尿液代號與真實姓名對照認證單各1 份（本院卷第51
    、52頁）在卷可按，足見被告甲○○確實染有施用毒品海洛
    因之惡習無誤，縱使查獲當日在被告甲○○居處扣得該包海
    洛因，亦無法證明係供轉讓毒品之用。綜上所述各情，仍無
    法使本院形成被告甲○○有轉讓海洛因予蔡耀忠之有罪心證
    。檢察官仍執上開情詞提起上訴，為無理由，應予駁回。
據上論結，依刑事訴訟法第368條，判決如主文。
本案經檢察官丙○○到庭執行職務。
中    華    民    國    97    年    11    月     5    日
            刑事第九庭    審判長法  官  江  德  千
                                法  官  康  應  龍
                                法  官  賴  妙  雲
上列正本證明與原本無異。
如不服本判決應於收受送達後10日內向本院提出上訴狀，其未敘
述上訴之理由者並得於提起上訴後10日內向本院補提理由書（均
須按他造當事人之人數附繕本）。
                                書記官  蘇  昭  文
中    華    民    國    97    年    11    月    5     日
【附錄論罪科刑法條】：
毒品危害防制條例第4條第2項
製造、運輸、販賣第二級毒品者，處無期徒刑或 7 年以上有期徒
刑，得併科新臺幣 7 百萬元以下罰金。


司法院資訊處製作；財團法人民間司法改革基金會備份。
